# 关于以成本加成率计算所得税对于递延所得税的处理

提问人：wx_63bd2775d431 时间：2023-01-10 17:02:00
背景是公司作为集团内的生产企业，以较低价格出售产品给集团内其他公司，当地税局以成本加成率的方式征收企业所得税，那么账面上计提的跌价及减值是否需要计提递延所得税资产，税率是25%嘛？

回答人：chenyiwei
“公司作为集团内的生产企业，以较低价格出售产品给集团内其他公司”这种情况下由于内部关联交易不公允，如果最终对外销售时，在集团层面的毛利是正的，则本公司应将低价销售的损失实际上属于一种变相的利润分配，不应确认为本企业的资产减值损失，而应在实际发生销售时将关联交易价格低于公允价值的差额冲减权益处理。